臺灣高等法院刑事判決
上　訴　人
即　被　告　甲○○
選任辯護人　舒建中律師
上列上訴人因違反毒品危害防制條例案件，不服臺灣新竹地方法
院89年度訴字第108號，中華民國89年10月6日第一審判決（起訴
案號：臺灣新竹地方法院檢察署88年度偵字第7850號），提起上
訴，經判決後，由最高院第四次發回更審，本院判決如下：
    主  文
原判決撤銷。
甲○○連續販賣第二級毒品，累犯，處有期徒刑柒年陸月。
扣案之第二級毒品安非他命伍小包（共淨重貳點玖貳公克）沒收
銷燬之；該毒品之包裝袋伍個沒收；販賣毒品所得新臺幣柒仟元
沒收，如全部或一部不能沒收時，以其財產抵償之。
    事  實
一、甲○○前有多次違反麻醉藥品管理條例前科紀錄，其中於民
    國（下同）86年間，因違反麻醉藥品管理條例案件，經本院
    86年上易字第6407號判決有期徒刑7月確定，於87年8月19日
    執行完畢。甲○○仍不知悔改，猶向綽號「廖大哥」之男子
    購入第二級毒品安非他命，除供自己施用外（施用部分，經
    臺灣新竹地方法院另案裁定觀察勒戒及強制戒治），並基於
    營利之概括犯意，以高於向綽號「廖大哥」買入之價格，自
    88年8月間起至同年9月26日止，連續在新竹市○○路○段325
    巷5號（起訴書誤載為356巷9 號）甲○○住處及新竹市○○
    路「笑傲江湖ＫＴＶ」、新竹市○○路「獅子王電動玩具店
    」內等處，先後七次以一包新臺幣（下同）1千元、2千元不
    等之金額販賣第二級毒品安非他命給陳國偉施用（陳國偉施
    用第二級毒品部分，由臺灣新竹地方法院裁定觀察勒戒）。
    88年10月28日晚上7時50分許，陳國偉在新竹市○○路○段35
    6巷9號，被警方查獲持有安非他命吸食器，陳國偉供出所施
    用之安非他命係向甲○○購買，警方即要求陳國偉配合誘捕
    甲○○，陳國偉使用警員之行動電話，撥打「0000000000」
    號甲○○所使用行動電話，並向甲○○佯以表示，欲購買 2
    千元之安非他命等語，甲○○因不知陳國偉已被捕，即予以
    應允，並與陳國偉約定由陳國偉前往新竹市○○路○段325巷
    5 號甲○○住處交易，嗣甲○○在其住處等候陳國偉不至，
    乃於同日晚10時30分許，攜帶安非他命5小包（淨重2.92 公
    克）外出，擬將其中2小包以2千元賣予陳偉國，隨即為埋伏
    之警員查獲，並在身上查獲其所有之上開安非他命5小包（
    含包裝袋）及非供本件販賣毒品所用安非他命殘渣袋1 個及
    空分裝袋二十一個（最後一次係陳國偉配合警方而釣出甲○
    ○，甲○○與陳國偉無法達成交易而未遂）。
二、案經新竹市警察局第三分局移送臺灣新竹地方法院檢察署檢
    察官偵查起訴。
    理  由
一、上訴人即被告甲○○固不否認於前揭時、地接獲陳國偉之電
    話，向其表示欲購買2千元之安非他命，並於同日晚上10 時
    30分許，攜帶安非他命5 小包外出，為埋伏之警員查獲，惟
    矢口否認有何販賣毒品犯行，辯稱：扣案之安非他命是自己
    吸食的，使用分裝袋來控制安非他命施用量，我沒有販賣過
    安非他命，當天是陳國偉打電話說要償還2 千元，我在家等
    了2 小時，陳國偉沒來，又無電話可以聯絡，因為與朋友約
    好晚上11點見面，所以才會出門云云。
二、經查：
  (一)證人陳國偉於偵查、原審、本院前審均供稱：用警察的行動
    電話，打被告的行動電話0000000000號，稱要買2 千元的東
    西（即指安非他命，金額詳後述），被告應允賣我安非他命
    ，並約在被告家樓下交貨，從87年（應係88年）8 月份開始
    至被查獲共買八次，（交易地點）曾經在經國路「笑傲江湖
    ＫＴＶ」、甲○○家、新竹市○○路「獅子王電動玩具店」
    裡面（見偵查卷第8頁反面、第40頁、原審卷第63 頁反面、
    64頁正面、第107 頁反面、第108頁、89年度上訴字第 4284
    號卷第54頁）。核與證人即查獲被告販賣安非他命之員警陳
    冬陽，於原審及本院前審證稱：查獲陳國偉後，陳國偉供出
    上手，並打電話聯絡被告，被告要求陳國偉先將錢放進信箱
    ，信箱是指鐵條縫口，我們因為怕陳國偉放錢時逃走，不同
    意先放錢，陳國偉在電話中講暗語，問被告有無「東西」，
    要買多少金額，我有在場，從電話中聽得出來被告有同意，
    當時我們有叫陳國偉要求被告將毒品送到陳國偉家，因陳國
    偉向被告說他沒有車子，被告不答應，而約定在被告家巷口
    ，是第二通電話才說好交易地點等語相符（見原審卷第35頁
    、第76頁、第100頁、89年度上訴字第4284號卷第83 頁至第
    85頁）。復有扣案之被告0000000000號行動電話，於88年10
    月份之電話通聯繫紀錄在卷可核（見原審卷第80頁反面）。
    則證人陳國偉供述關於案發當日，配合警方與被告聯絡擬購
    買安非他命，經被告同意販賣而查獲之經過，與證人陳冬陽
    證稱之誘捕情節相合，堪信為真實。
  (二)本件查扣之物品經送鑑驗結果，白色晶體5 小包均係甲基安
    非他命，驗餘淨重2.92公克，有扣押物品清單、法務部調查
    局89年3月29日陸(一)字第89018595 號檢驗通知書附卷可稽
    （見偵查卷第23頁、第24頁、原審卷第18頁），則被告擬販
    賣予證人陳國偉者，確係第二級毒品安非他命。被告雖於檢
    察官訊問時供稱：「問：安非他命來源？答：廖大哥欠我三
    千元，而拿來我處抵押的，查獲當晚拿來的。問：之前吸用
    的何來？答：一張姓友人拿來家中吸用的。問：三千元即換
    得四．五公克？答：是他說先放在我處，看我要否，後來又
    打電話來問我。」（見偵查卷第26頁反面、第27頁）。惟被
    告於被查獲後警詢時供稱，被查獲之安非他命五包是我的（
    見偵查卷第3 頁反面）。並未言及安非他命是廖大哥質押的
    ，且如係廖大哥質押，何以被告隨意攜帶外出？，則被告於
    偵訊時所供，安非他命是廖大哥質押一節應係卸責之詞。且
    安非他命係法律查禁之物，如非有利可圖，無以原價或低於
    原價出售之理，被告應係向廖大哥購入安非他命，除部分供
    自己施用外，另外加價販賣。
  (三)再刑事偵查技術上所謂之「釣魚」者，係指對於原已犯罪或
    具有犯罪故意之人，以設計引誘之方式，使其暴露犯罪事證
    ，而加以逮捕或偵辦者而言，或稱機會提供型之誘捕偵查；
    而所謂「陷害教唆」者，則指行為人原不具犯罪之故意，純
    因司法警察之設計教唆，始萌生犯意，進而實施犯罪構成要
    件之行為者而言，亦稱犯意誘發型之誘捕偵查。前者純屬偵
    查犯罪技巧之範疇，並未違反憲法對於基本人權之保障，且
    於公共利益之維護有其必要性存在，故依此所蒐集之證據資
    料，原則上非無證據能力；而後者係以引誘或教唆犯罪之不
    正當手段，使原無犯罪故意之人因而萌生犯意而實施犯罪行
    為，再進而蒐集其犯罪之證據而予以逮捕偵辦，其手段顯然
    違反憲法對於基本人權之保障，並已逾越偵查犯罪之必要程
    度，對於公共利益之維護並無意義，其因此所取得之證據資
    料，應不具有證據能力（參見最高法院93年度上訴字第1868
    號、第1939號、第1740號判決意旨）。本件係警方先查獲證
    人陳國偉施用安非他命犯行，經陳國偉之母郭麗珠勸諭，陳
    國偉始供稱，被告有販賣第二級毒品安非他命，自願配合警
    方誘捕被告等情，業據證人陳國偉、郭麗珠、陳冬陽於原審
    及本院前審證述明確（詳原審卷第35頁、第63頁、第115 頁
    、上更(一)卷第70頁）。且被告於本件被查獲前，亦曾先後 7
    次出賣安非他命予陳偉國（理由詳如後述），此與被告本無
    販賣毒品營利之意思，因調查犯罪之人之引誘或教唆始起意
    販賣，即學理上所謂「陷害教唆」之情形有別。
  (四)陳國偉雖於原審陳稱：當時是八點多，只用警察的電話打過
    一通電話聯絡甲○○，警察叫我打第二通電話表示沒有交通
    工具，叫被告送到我家，但我表示，如果這樣被告可能不會
    來，所以沒有打第二通電話，此部分與被告供述相同（見原
    審卷第64頁、第77頁反面）。惟依卷附被告所有0000000000
    號行動電話之雙向通聯紀錄顯示，88年10月28日陳國偉以警
    員陳致雄所有之0000000000號行動電話，二度打給被告，分
    別是20時27分19秒至20時27分23秒、20時27分59秒至20時28
    分43秒（見原審卷第80頁反面）。是當日陳國偉確係以警方
    之行動電話打二通給被告無誤。則證人陳冬陽於原審對於陳
    國偉撥打被告行動電話次數，及陳國偉所述打電話次數，應
    係記憶錯誤或遺忘所致（見原審卷第35頁、第76頁反面），
    尚非可執此為有利被告之認定。
  (五)被告於偵查稱：陳國偉昨天（即88年10月28日）下午9 時打
    電話，問我有無安非他命，我告知沒有，就不理他了，並無
    賣安非他命給陳國偉，因他欠我錢，打電話來，我就叫他過
    來（見偵查卷第27頁、第39頁反面、第40頁反面、原審卷第
    23頁）。被告於偵查中坦承，陳國偉於案發當天確有打電話
    詢問被告有無安非他命，被告並要陳國偉至被告家門口等情
    無誤。被告因陳國偉來電而攜帶安非他命5 小包出門，核與
    陳國偉稱要向被告買安非他命，約定在被告家樓下見面交易
    之情節相符。又被告對於當天攜帶安非他命出門之原因，先
    稱要去找朋友，順便帶出去藏放，嗣稱怕被查獲，帶到外面
    藏放，再稱與人相約至朋友家吸毒，怕家人發現才全帶出去
    云云（見偵查卷第39頁反面、原審卷第37頁、第91頁、本院
    上更(二)卷第75頁）；及對於取得毒品之時間，或稱要出門前
    半個小時才拿到，或稱當天中午拿到云云（見原審卷第91頁
    、本院上更(二)卷第75頁）；嗣證人陳冬陽於原審確認：陳國
    偉打完電話後，就去埋伏，埋伏時間應該有一個小時以上，
    埋伏時確定沒有看到被告進出，當時被告開的自用小客車停
    在門口等語（見原審卷第76頁反面、第100 頁）；被告旋即
    改稱陳國偉是在其自外回家後始打電話云云（見原審卷第10
    0 頁反面）。被告所稱陳國偉打電話時，其人究在外面或家
    裡前後不一，又被告所述攜帶安非他命外出原因、取得毒品
    時間、接獲陳國偉電話時間等各情，均互見矛盾；而被告稱
    控制每天施用量為0.5至1公克，並不會分給朋友使用（見本
    院上更(二)卷第73頁、第74頁），則案發當日被告應毋庸攜帶
    5 包之量（共淨重二點九二公克）出門才是，況安非他命乃
    高價購得之毒品，施用毒品者無不將之藏妥，以免被發覺、
    遺失，或於需用時得立即取用，始符人之常情，被告卻稱要
    將安非他命藏放在外面空地云云（見89年度上訴字第4284號
    卷第62頁），凡此均與常理有違，而無可採。足證被告攜帶
    五小包安非他命出門，確係應陳國偉之邀，計劃攜帶安非他
    命賣予陳國偉無訛。
  (六)陳國偉對於在電話中向被告購買安非他命之金額，雖分別於
    警詢、偵訊、原審、本院前審，陳述不一，或稱二千元，或
    稱三千元（見偵查卷第8 頁反面警詢）；或稱要拿二千元的
    （安非他命，見偵查卷第40頁）；或稱要買五千元的東西，
    就是指買五千元之安非他命（見原審卷第64頁）；又稱是說
    買三千元（見原審卷第107 頁反面）；證人陳冬陽於第一審
    訊問時亦證稱：有叫陳國偉向上訴人用三千元買安非他命等
    語（見第一審卷第三十五頁）。惟被告於原審坦承，陳國偉
    於案發當天有表示要交付被告2 千元，而警方是利用陳國偉
    要還錢，將其騙出來才查獲等語（見原審卷第21頁、第37頁
    、第142頁），是案發當日2人之交易金額，應以2 人所述有
    相吻合之2千元，以及陳國偉於第一次警詢時所供之2千元（
    見偵查卷第8 頁反面第一行）為正確，雖陳國偉前後陳述不
    一，但此係記憶不明確所致，自不得因陳國偉前後供述不一
    資為有利被告之事證。又陳國偉已於原審否認曾向被告借過
    2千元（見原審卷第107頁），則被告辯稱陳國偉交付金錢之
    原因是要還其2 千元，即非可採。反之，被告所稱陳國偉要
    交付2 千元一節，係指買賣安非他命價金，較為可信。至卷
    附被告住家之鐵門相片3幀顯示（見偵查卷第52 頁），鐵門
    上並無信箱，但鐵門上半部（約占全部鐵門2分之1弱之面積
    ）係鏤空，該鏤空部分比信箱口還大，足夠放入現金、報紙
    、信件等物品，當甚明確。證人陳冬陽雖於原審，稱被告係
    要求陳國偉先將現金放入鐵門信箱，描述雖與事實略有出入
    ，但參照證人陳國偉陳述，與被告交易時，若約在被告家（
    當包括被告家及住家巷口等處），錢是從鐵門的橫條縫內丟
    進去等語（見原審卷第64頁反面），陳冬陽所稱之被告家鐵
    門信箱，應是陳國偉把鐵條縫口當成信箱口，尚非虛構。
  (七)坊間販賣安非他命，有將安非他命裝在一包賣，亦有分裝成
    一小包一小包者。本件扣案之安非他命計5 小包，並未有大
    包、小包之分，觀之被告警詢筆錄甚明（見偵查卷第3 頁反
    面），足見該5小包安非他命係屬一包一包分裝，以每小包1
    千元之價格出賣，並非將所購買之份量全部裝在一起無誤。
    雖被告係攜帶5 小包安非他命出門，然被告打算賣給陳國偉
    之安非他命則係2 千元，依上所述，被告擬販賣交付之安非
    他命數量，應係2小包，非該5小包全部，被告帶出門之安非
    他命包數，似與被告打算要販賣交付給陳國偉之包數不合，
    然查，販賣者攜帶約定好之數量赴約交付，固屬合乎情理，
    而販賣者攜帶多於顧客需求之數量出門交易，以備顧客不時
    之需者，事所常有，故被告攜帶5 小包安非他命於身上赴約
    ，準備交付其中2小包，其餘3包則隨機應用，自合乎情理，
    不能以被告攜帶出門之安非他命5 包，與陳國偉所欲購買之
    數量，未必相符之情，即為有利被告之認定。
  (八)被告於原審初訊時，雖辯稱係因其搶走證人陳國偉女友楊雅
    玲，雙方有過節，致遭誣陷，然被告於偵查中稱與陳國偉並
    無仇怨（見偵查卷第27頁反面），陳國偉亦否認與楊雅玲為
    男女朋友關係，則被告所稱搶走女友一節，係陳國偉故意陷
    害云云，並不實在，亦非可採（見偵查卷第27頁反面、原審
    卷第107 頁反面）。又被告辯稱陳國偉當時打電話給伊是要
    還伊2千元云云，然證人陳國偉於原審作證時否認有欠被告2
    千元（見原審卷第107 頁正面），被告所為上開辯解亦無可
    採。
  (九)被告於前開被查獲之前，即自88年8月間起曾先後7次出賣安
    非他命予陳國偉，每次金額1千元或2千元不等，已據證人陳
    國偉於被查獲之初於警詢中供明在卷（見偵字卷第20頁背面
    、第21頁正面警訊筆錄），雖於檢察官偵查中經檢察官質以
    ：「你共向被告買了幾次？」證人陳國偉答以：「有7、8次
    ，從8月始」等語（見偵查卷第40 頁正面），於原審作證又
    稱自87年8月開始向被告購買，買過8次安非他命，每次2 千
    元、3千元、5千元不等云云（見原審卷第63頁正背面），嗣
    於本院前審又供證從86年底開始買，每次2、3千元云云（見
    本院上訴字卷第35頁正面），雖前述所供開始購買之年度、
    購買次數，以及每次購買之金額有些不符，然其指證於本案
    案發前確實多次向被告購買安非他命供己施用一節，則屬一
    致，參以前述證人陳國偉因施用毒品遭警查獲，經警方及郭
    麗珠之勸告，乃供出第二級毒品安非他命之來源係向被告購
    買，旋即表示願配合警方查緝，向警員借用行動電話，佯稱
    購買毒品安非他命，警方並埋伏誘捕甲○○，且其與被告電
    話聯絡時係稱「要拿東西」等情，足見證人陳國偉確曾向被
    告購買過安非他命，否則其如何知道交易之暗語而與警配合
    ，而以前開暗語約出被告為本次之交易，況被告於偵查中初
    訊時，經檢察官問以「陳國偉有向你買過安非他命？」被告
    答以：「昨下午9 時打來的，問我有否，我說無，就未理他
    」等語（見偵查卷第27頁正面），更足見證人陳國偉打電話
    與被告聯絡確實要向被告購買安非他命，否則其既已向證人
    陳國偉稱無安非他命，何以會在接獲證人陳國偉之電話後等
    不到陳國偉，旋即攜帶上開安非他命出門欲找陳國偉交易，
    足見證人陳國偉證稱於本件案發前曾向被告購買安非他命乙
    節堪予採信。
  (十)證人陳陳國偉對於向購買安非他命之開始時間、次數及每次
    購買之金額固有如前述不同之供述，惟據其在警詢中，經警
    訊以：「你自何時起至何時止，於何地點施用第二級毒品安
    非他命？」答以：「大約在85年間起，在延平路1段356巷 9
    號家中吸食安非他命。」問以：「你所施用安非他命，向誰
    於何時何地（以何價錢）購（取）得，說出你毒品安非他命
    來源，因而破獲者，依法可減刑？」答以：「安非他命係向
    甲○○購買的，大約從88年8月起，只要打行動電話（00000
    00000 ）號甲○○就會將安非他命送來給我，每次乙小包以
    新臺幣1千元或2千元購得，大約向甲○○買了7次左右」（
    見偵查卷第6頁背面、第7頁正面），其在檢察官偵訊中亦供
    稱有7、8次，從8月開始（應係指88 年）都是以此種方式連
    絡的（意指以行動電話聯絡）等語（見偵查卷第40頁正面）
    ，嗣於原審固證稱自87年8月開始向被告購買8次安非他命，
    每次2千元、3千元、5 千元不等以及於發回前在本院前審又
    改稱從86年底開始買，每次2、3千元云云。然證人陳國偉對
    於購買次數，在警詢中供稱大約七次，偵查中供稱7、8次，
    於原審供稱8次，由於購買次數達7、8 次，自難期其有正確
    之記憶，本院應從有利於被告之7 次之認定。又證人陳國偉
    固於原審供稱自87年8 月間開始向被告購買安非他命，以及
    發回前在本院前審供稱自86年底開始向被告購買安非他命等
    情，然證人陳國偉既自85年底已開始施用安非他命，則其施
    用毒品已具習性，而從86年底或87年8 月間起迄被查獲之88
    年10月28日止長達1年10月或1年2 月之久，斷無僅向被告購
    買7、8次，且每次僅1 小包而已，自應以證人陳國偉在警詢
    中及檢察官中所供自88年8 月間開始向被告購買7次，每次1
    小包，較符實情，且具有較可信之情況，自得以其在警詢及
    檢察官偵查中之陳述採為證據，至於每次購買之金額，證人
    陳國偉先後供述雖有不同，參以其在警訊中曾稱最後一次是
    在88年9月26日晚上23 時許在新竹市○○路「笑傲江湖ＫＴ
    Ｖ」打行動電話0000000000號連絡甲○○要購買2 千元的安
    非他命（見偵查卷第8 頁），以及其被警查獲後為配合警方
    查辦，亦佯以向被告購買2 千元之安非他命等情以觀，認證
    人陳國偉每次向被告購買安非他命之金額應不會超過2 千元
    較為可信，且可對被告較為有利之認定。
  (十一)依被告之供述，於案發時為警在身上查獲之安非他命5 小包
    係以「廖大哥」以3 千元質押，但有關質押一節，應係被告
    卸責之詞，前已敘明，則被告應係以3 千元向廖大哥購買五
    包安非他命，應可認定，而證人陳國偉打電話佯稱要向被告
    購買2千元，被告自不可能將以3千元買得之5小包全部以2千
    元賣予陳國偉，足見陳國偉所稱以2 千元購買，雖僅能購得
    其中2 小包而已，而被告本身又有施用毒品之習性，於本次
    被查獲其施用第二級毒品經臺灣新竹地方法院88年度毒聲字
    第2260號裁定觀察勒戒及88年度毒聲字第2426號裁定強制戒
    治，有本院被告全國前案紀錄表在卷可按，是其購入毒品原
    係供自己施用外，另起意出賣予他人並賺取差價，已具有營
    利之行為。
三、綜上所述，被告販賣第二級毒品安非他命之犯行堪予認定，
    次按毒品危害防制條例雖於92年7月9 日修正，並自公布後6
    個月施行，但有關該條例第4條第2項之犯罪構成要件與法定
    刑並無變更，依刑法第2條第1項前段，應適用裁判時之新法
    ，核被告所為，係犯毒品危害防制條例第4條第2項（即本案
    查獲前之7次販賣行為已既遂）、同條第6項（即證人陳國偉
    配合警方辦案之佯稱向被告購毒之該次為未遂）之販賣第二
    級毒品既遂罪及未遂罪，其先後多次販賣毒品行為，時間緊
    接且犯罪構成要件相同，顯係基於概括之犯意為之，應依連
    續犯論以販賣第二級毒品既遂一罪，並依法加重其刑（按法
    定刑無期徒刑部分依法不得加重），又被告前於86年間因違
    反麻醉藥品管理條例案件，經本院判處有期徒刑7 月確定，
    於87年8月19 日執行完畢，有本院被告全國前案紀錄表在卷
    可按，其於受有期徒刑執行完畢後，5 年內再犯本件最重本
    刑為有期徒刑以上之罪，應以累犯論處，並依法就法定刑有
    期徒刑部分加重其刑（按法定刑無期徒刑部分依法不得加重
    ）。前述刑之加重，依刑法第70條規定，遞加之。
四、原審對被告論罪科刑，固非無見，惟查(一)原判決認定被告自
    87年8月開始販賣第二級毒品安非他命以及先後8次，以每次
    2千元、3千元及5 千元不等之金額販賣予陳國偉安非他命，
    核與事實不符；(二)按販賣毒品所得之財物應沒收，為毒品危
    害防制條例第19條第1 項所規定，且為依職權應義務沒收之
    規定，原判決未將被告販賣毒品之所得宣告沒收，亦有違上
    開規定；(三)扣案之第二級毒品安非他命5 小包，經法務部調
    查局檢驗結果（淨重2.92公克），原判決僅將毒品諭知沒收
    銷燬之，而未另外諭知將販賣毒品所用包裹毒品之外包裝宣
    告沒收，均有未洽。被告提起上訴，否認犯罪，固無可採，
    惟原判決既有上開可議，應予撤銷改判。審酌被告之犯罪之
    動機、目的、手段、所生危害及犯罪之態度等一切情狀，對
    被告量處如主文所示之刑，扣案之第二級毒品5 小包（淨重
    2.92公克），係查獲之毒品，依毒品危害防制條例第18條第
    1 項前段宣告，沒收銷燬之；該五包之包裝袋係用於包裹毒
    品，防其裸露、潮濕，便於攜帶販賣，為被告所有供販賣毒
    品所用之物，應依毒品危害防制條例第19條第1 項之規定宣
    告沒收；販賣毒品所得8千元（按證人陳國偉先後購買7次，
    每次1千元或2千元，因未明確指出每次購買之確實之金額，
    僅能從對被告有利之認定，即認有6次1千元及1次2千元共 8
    千元），雖未扣案，亦依毒品危害防制條例第19條第1 項之
    規定宣告沒收，如全部或一部不能沒收時，以其財產抵償之
    。另扣案殘渣袋5只，分裝袋64只及藥錘1只，據被告供稱係
    其施用安非他命所用之物，核與本件販賣毒品無關，自無從
    於本案宣告沒收，併予敘明。
據上論斷，應依刑事訴訟法第369條第1項前段、第364條、第299
條第1項前段，毒品危害防制條例第4條第2項、第18條第1項前段
、第19條第1項，刑法第11條前段、第56條、第47 條，判決如主
文。
本案經檢察官鄭富銘到庭執行職務。
中　　華　　民　　國　　94　　年　　7 　　月　　6 　　日
                  刑事第十四庭審判長法  官  張連財
                                    法  官  周占春
                                    法  官  林明俊
以上正本證明與原本無異。
如不服本判決，應於收受送達後十日內向本院提出上訴書狀，其
未敘述上訴之理由者並得於提起上訴後十日內向本院補提理由書
（均須按他造當事人之人數附繕本）。
                                    書記官  蕭進忠
中　　華　　民　　國　　94　　年　　7 　　月　　11　　日
附錄：本案論罪科刑法條全文
毒品危害防制條例第4條第2項
製造、運輸、販賣第二級毒品者，處無期徒刑或7年以上有期徒
刑，得併科新臺幣7百萬元以下罰金。
